Images des répertoires du notaire Charles Bordin pour l'étude XXX
Archives nationales de France
Images des répertoires du notaire Charles Bordin pour l'étude XXX
1er fructidor an II - 12 janvier 1820 (18 août 1794 - 12 janvier 1820)
MC/RE/XXX/12 - MC/RE/XXX/17, MC/RE/XXX/22
Bordin, Charles; Etude XXX
7 registres
Archives nationales de France
Minutes et répertoires: la loi 2008-696 du 15 juillet 2008 relative aux archives a fixé à 75 ans à compter de la date de l'acte, ou à 25 ans à compter de la date du décès de l'intéressé si ce délai est plus bref, le délai de communication des minutes et répertoires des notaires; ce délai est porté à 100 ans à compter de la date de l'acte si le document se rapporte à un mineur (code du Patrimoine, articles L213-2, 4e d et 5e).
Autres documents de l'étude (dossiers de clients, comptabilité...): s'agissant d'archives privées, ces documents sont communicables selon les modalités fixées par le déposant ou le donateur.
Certains documents ne sont pas accessibles sous leur forme originale en raison de leur mauvais état de conservation.
Registres entrés aux Archives nationales en 1932 et 1947.
Images des répertoires de l’étude XXX
Archives de l'étude XXX
répertoire d'officier public ministériel
- Répertoire chronologique pour la période du 1er fructidor an II au 19 nivôse an IV (18 août 1794 - 9 janvier 1796), 1er fructidor an II - 19 nivôse an IV (18 août 1794 - 9 janvier 1796); MC/RE/XXX/12; Le répertoire comporte 20 feuillets et fait partie d'un registre de 205 feuillets de papier manuscrits, hauteur 35 cm x largeur 24 cm, composé de cahiers foliotés par le notaire. Le registre est en bon état.
  Registre folioté en 2004 (foliotation non visible à l'écran)
  Le registre contient aussi le répertoire du notaire Louis Dominique Prédicant pour la période du 2 janvier 1792 au 25 pluviôse an II (2 janvier 1792 - 13 février 1794).
  Le répertoire contient les informations suivantes: 1. date du jour; 2. nature de l'acte; 3. nom, prénom des parties.
  répertoire
  - Liste chronologique des actes pour la période du 1er fructidor au 4è jour complémentaire an II (18 août - 20 septembre 1794), 1er fructidor - 4è jour complémentaire an II (18 août - 20 septembre 1794); 185 r°-186 v°; 2 feuillets
  - Liste chronologique des actes pour la période du 1er vendémiaire au 6è jour complementaire an III (22 septembre 1794 - 22 septembre 1795), 1er vendémiaire - 6è jour complementaire an III (22 septembre 1794 - 22 septembre 1795); 186 v°-200 r°; 14 feuillets
  - Liste chronologique des actes pour la période du 1er vendémiaire au 19 nivôse an IV (23 septembre 1795 - 9 janvier 1796), 1er vendémiaire - 19 nivôse an IV (23 septembre 1795 - 9 janvier 1796); 200 v°-204 v°; 4 feuillets
- Répertoire chronologique des brevets pour la période du 21 fructidor an II au 19 nivöse an IV (7 septembre 1794 - 9 janvier 1796), 21 fructidor an II - 19 nivöse an IV (7 septembre 1794 - 9 janvier 1796); MC/RE/XXX/13; Le répertoire comporte 10 feuillets et fait partie d'un registre de 63 feuillets de papier manuscrits, hauteur 35 cm x largeur 24 cm, composé de cahiers foliotés par le notaire. Le registre est en bon état, mais le bas des feuillets présente des taches d'humidité.
  Le registre contient aussi le répertoire du notaire Louis Dominique Prédicant pour la période du 2 janvier 1792 au 11 nivôse an II (2 janvier 1792 - 31 décembre 1793)
  Le répertoire contient les informations suivantes: 1. date du jour; 2. nature de l'acte; 3. nom, prénom des parties
  Attention: seuls les actes passés en minute sont conservés; les actes mentionnés dans le répertoire comme passés en simple brevet (colonne 3) ne sont pas conservés par les notaires et ne sont donc pas versés au Minutier (ils sont remis aux clients).
  - Liste chronologique des brevets pour la période du 21 fructidor au 2è jour complémentaire an II (7 septembre - 18 septembre 1794), 21 fructidor - 2è jour complémentaire an II (7 septembre - 18 septembre 1794); 54 r°; 1 feuillet
  - Liste chronologique des brevets pour la période du 6 vendémiaire au 6è jour complémentaire an III (27 septembre 1794 - 22 septembre 1795), 6 vendémiaire - 6è jour complémentaire an III (27 septembre 1794 - 22 septembre 1795); 54 r°-60 r°; 7 feuillets
  - Liste chronologique des brevets pour la période du 1er vendémiaire au 19 nivôse an IV (23 septembre 1795 - 9 janvier 1796), 1er vendémiaire - 19 nivôse an IV (23 septembre 1795 - 9 janvier 1796); 60 v°-62 v°; 3 feuillets
- Répertoire chronologique pour la période du 1er nivôse an VII au 3 juillet 1807 (21 décembre 1798 - 3 juillet 1807), 1er nivôse an VII - 3 juillet 1807 (21 décembre 1798 - 3 juillet 1807); MC/RE/XXX/14; Un registre de 274 feuillets de papier manuscrits, hauteur 36 cm x largeur 25 cm, composé de cahiers foliotés par le notaire. Le registre est en bon état; il y a des taches aux feuillets 36, 38, 79, 80, 81, 103; des déchirures aux ff°17, 22, 171, 220, 245, 255.
  Le répertoire contient les informations suivantes: 1. le n° de l'acte dans l'année; 2. date du jour; 3. nature de l'acte passé en brevet; 4. nature de l'acte passé en minute; 5. nom, prénom, domicile des parties, indication sur la situation et les prix des biens; 6. date d'enregistrement de l'acte; 7. droits d'enregistrement.
  - Liste chronologique des actes pour la période du 1er nivôse au 6è jour complémentaire an VII (21 décembre 1798 - 22 septembre 1799), 1er nivôse - 6è jour complémentaire an VII (21 décembre 1798 - 22 septembre 1799); 1 r°-33 r°; 33 feuillets
  - Liste chronologique des actes pour la période du 2 vendémiaire au 5è jour complémentaire an VIII (24 septembre 1799 - 22 septembre 1800), 2 vendémiaire - 5è jour complémentaire an VIII (24 septembre 1799 - 22 septembre 1800); 33 v°-68 r°; 35 feuillets
  - Liste chronologique des actes pour la période du 2 vendémiaire au 5è jour complémentaire an IX (24 septembre 1800 - 22 septembre 1801), 2 vendémiaire - 5è jour complémentaire an IX (24 septembre 1800 - 22 septembre 1801); 68 r°-103 r°; 35 feuillets
  - Liste chronologique des actes pour la période du 3 vendémiaire au 5è jour complémentaire an X (25 septembre 1801 - 22 septembre 1802), 3 vendémiaire - 5è jour complémentaire an X (25 septembre 1801 - 22 septembre 1802); 103 v°-153 r°; 50 feuillets
    - du 3 vendémiaire au 30 germinal an X (25 septembre 1801 - 20 avril 1802), 3 vendémiaire - 30 germinal an X (25 septembre 1801 - 20 avril 1802); 103 v°-130 v°; 27 feuillets
    - du 3 floréal au 5è jour complémentaire an X (23 avril - 22 septembre 1802), 3 floréal - 5è jour complémentaire an X (23 avril - 22 septembre 1802); 131 r°-153 r°; 22 feuillets
  - Liste chronologique des actes pour la période du 2 vendémiaire au 6è jour complémentaire an XI (24 septembre 1802 - 23 septembre 1803), 2 vendémiaire - 6è jour complémentaire an XI (24 septembre 1802 - 23 septembre 1803); 152 v°-187 v°; 35 feuillets
  - Liste chronologique des actes pour la période du 3 vendémiaire au 4è jour complémentaire an XII (26 septembre 1803 - 21 septembre 1804), 3 vendémiaire - 4è jour complémentaire an XII (26 septembre 1803 - 21 septembre 1804); 187 v°-216 v°; 29 feuillets
  - Liste chronologique des actes pour la période du 3 vendémiaire au 4è jour complémentaire an XIII (25 septembre 1804 - 21 septembre 1805), 3 vendémiaire - 4è jour complémentaire an XIII (25 septembre 1804 - 21 septembre 1805); 217 r°-240 v°; 33 feuillets
  - Liste chronologique des actes pour la période du 2 vendémiaire au 9 nivôse an XIV (24 septembre - 30 décembre 1805), 2 vendémiaire - 9 nivôse an XIV (24 septembre - 30 décembre 1805); 240 v°-245 r°; 5 feuillets
  - Liste chronologique des actes pour la période du 2 janvier au 31 décembre 1806, 2 janvier - 31 décembre 1806; 245 r°-265 r°; 20 feuillets
  - Liste chronologique des actes pour la période du 3 janvier au 3 juillet 1807, 3 janvier - 3 juillet 1807; 265 r°-274 v°; 9 feuillets
- Répertoire chronologique pour la période du 4 juillet 1807 au 30 novembre 1812, 4 juillet 1807 - 30 novembre 1812; MC/RE/XXX/15; Un registre de 215 feuillets de papier manuscrits, hauteur 35 cm x largeur 24 cm, composé de cahiers foliotés par le notaire. Le registre est en bon état; il y a des taches aux feuillets 10, 42, 119, 176; les feuillets 1, 24, 52, 67, 84, 168, 190 -194, 200-201, 211 sont déchirés.
  - Liste chronologique des actes pour la période du 4 juillet au 31 décembre 1807, 4 juillet - 31 décembre 1807; 1 r°-14 v°; 14 feuillets
  - Liste chronologique des actes pour la période du 2 janvier au 31 décembre 1808, 2 janvier - 31 décembre 1808; 14 v°-54 v°; 40 feuillets
  - Liste chronologique des actes pour la période du 3 janvier au 30 décembre 1809, 3 janvier - 30 décembre 1809; 55 r°-84 r°; 29 feuillets
  - Liste chronologique des actes pour la période du 2 janvier au 31 décembre 1810, 2 janvier - 31 décembre 1810; 84 r°-129 v°; 45 feuillets
    - du 2 janvier au 30 juin 1810, 2 janvier - 30 juin 1810; 84 r°-107 v°; 23 feuillets
    - du 2 juillet au 31 décembre 1810, 2 juillet - 31 décembre 1810; 107 v°-129 v°; 22 feuillets
  - Liste chronologique des actes pour la période du 2 janvier au 31 décembre 1811, 2 janvier - 31 décembre 1811; 129 v°-170 v°; 41 feuillets
  - Liste chronologique des actes pour la période du 2 janvier au 30 novembre 1812, 2 janvier - 30 novembre 1812; 170 v°-215 v°; 45 feuillets
    - du 2 janvier au 30 juin 1812, 2 janvier - 30 juin 1812; 170 v°-198 v°; 22 feuillets
    - du 1er juillet au 30 novembre 1812, 1er juillet - 30 novembre 1812; 198 v°-215 v°; 17 feuillets
- Répertoire chronologique pour la période du 1 décembre 1812 au 23 octobre 1819, 1 décembre 1812 - 23 octobre 1819; MC/RE/XXX/16; Un registre de 325 feuillets de papier manuscrits, hauteur 35 cm x largeur 24 cm, composé de cahiers foliotés par le notaire. Le registre est en mauvais état; un cahier est dérelié; il y a des taches d'encre aux feuillets 114, 235; les feuillets 1, 2, 16, 20, 35, 51, 173, 174, 184, 285 sont déchirés.
  - Liste chronologique des actes pour la période du 1 au 30 décembre 1812, 1 - 30 décembre 1812; 1 r°-5 r°; 5 feuillets
  - Liste chronologique des actes pour la période du 1er janvier au 31 décembre 1813, 1er janvier - 31 décembre 1813; 5 v°-66 r°; 61 feuillets
    - du 1er janvier au 29 juin 1813, 1er janvier - 29 juin 1813; 5 v°-28 r°; 22 feuillets
    - du 1er juillet au 31 décembre 1813, 1er juillet - 31 décembre 1813; 28 r°-66 r°; 38 feuillets
  - Liste chronologique des actes pour la période du 3 janvier au 31 décembre 1814, 3 janvier - 31 décembre 1814; 66 r°-117 v°; 51 feuillets
    - du 3 janvier au 29 juin 1814, 3 janvier - 29 juin 1814; 66 r°-91 r°; 25 feuillets
    - du 1er juillet au 30 décembre 1814, 1er juillet - 30 décembre 1814; 91 r°-117 v°; 26 feuillets
  - Liste chronologique des actes pour la période du 2 janvier au 30 décembre 1815, 2 janvier - 30 décembre 1815; 117 v°-155 r°; 38 feuillets
  - Liste chronologique des actes pour la période du 2 janvier au 31 décembre 1816, 2 janvier - 31 décembre 1816; 155 r°-196 v°; 41 feuillets
  - Liste chronologique des actes pour la période du 2 janvier au 31 décembre 1817, 2 janvier - 31 décembre 1817; 196 v°-248 v°; 52 feuillets
    - du 2 janvier au 30 juin 1817, 2 janvier - 30 juin 1817; 196 v°-224 v°; 28 feuillets
    - du 1er juillet au 31 décembre 1817, 1er juillet - 31 décembre 1817; 224 v°-248 v°; 24 feuillets
  - Liste chronologique des actes pour la période du 2 janvier au 30 décembre 1818, 2 janvier - 30 décembre 1818; 248 v°-295 r°; 47 feuillets
    - du 2 janvier au 30 juin 1818, 2 janvier - 30 juin 1818; 248 v°-279 v°; 31 feuillets
    - du 1er juillet au 30 décembre 1818, 1er juillet - 30 décembre 1818; 280 r°-295 r°; 15 feuillets
  - Liste chronologique des actes pour la période du 1er janvier au 23 octobre 1819, 1er janvier - 23 octobre 1819; 295 r°-325 v°; 30 feuillets
- Répertoire chronologique pour la période du 23 octobre 1819 au 12 janvier 1820, 23 octobre 1819 - 12 janvier 1820; MC/RE/XXX/17; Le répertoire comporte 10 feuillets et fait partie d'un registre de 201 feuillets de papier manuscrits, hauteur 35 cm x largeur 24 cm, composé de cahiers foliotés par le notaire. Le registre est en mauvais état; les ff°1 à 49 sont déreliés.
  Le registre contient aussi le répertoire du notaire Alexandre Delahaye pour la période du 15 janvier 1820 au 5 juillet 1824.
  - Liste chronologique des actes pour la période du 23 octobre au 31 décembre 1819, 23 octobre - 31 décembre 1819; 1 r°-8 v°; 8 feuillets
  - Liste chronologique des actes pour la période du 3 au 12 janvier 1820, 3 janvier - 12 janvier 1820; 8 v°-10 v°; 2 feuillets
- Répertoire alphabético-chronologique par types d'actes pour la période du 1er fructidor an II au 12 janvier 1820 (18 août 1794 - 12 janvier 1820), 1er fructidor an II - 12 janvier 1820 (18 août 1794 - 12 janvier 1820); MC/RE/XXX/22; Le répertoire comporte 116 feuillets et fait partie d'un registre de 245 feuillets de papier manuscrits, hauteur 35 cm x largeur 24 cm, composé de cahiers foliotés par le notaire. Le registre est en bon état; le f° 11 est détaché; les f° 12-13, et 154 sont déchirés.
  Le répertoire contient les informations suivantes: 1. date du jour; 3. nature de l'acte 3. nom des parties
  Ce répertoire contient aussi les actes passés par les notaires: Alexandre Delahaye pour la période de 1820 à 1827, Alexis Bernard pour la période de 1827 à 1832 et Justin Louvancourt pour la période de 1832 à 1837.
  - Liste alphabétique par types d'actes, actes divers, 1 r°-7 r°; 7 feuillets
  - Liste alphabétique par types d'actes, actes respectueux, baux, 15 r°-20 r°; 6 feuillets
  - Liste alphabétique par types d'actes, cautionnements, comptes, 26 r°-29 r°; 4 feuillets
  - Liste alphabétique par types d'actes, constitutions de rentes viagères, 34 r°-35 r°; 3 feuillets
  - Liste alphabétique par types d'actes, dépôts, 37 r°-50 v°; 14 feuillets
  - Liste alphabétique par types d'actes, décharges, 72 r°-72 v°; 2 feuillets
  - Liste alphabétique par types d'actes, donations, 76 r°-79 r°; 4 feuillets
  - Liste alphabétique par types d'actes, inventaires, 84 r°-89 r°; 6 feuillets
  - Liste alphabétique par types d'actes, mariages, 97 r°-103 r°; 7 feuillets
  - Liste alphabétique par types d'actes, notoriétés, 111 r°-118 r°; 8 feuillets
  - Liste alphabétique par types d'actes, obligations., 128 r°-142 v°; 15 feuillets
  - Liste alphabétique par types d'actes, procurations., 165 r°-175 v°; 11 feuillets
  - Liste alphabétique par types d'actes, quittances, 186 r°-197 r°; 12 feuillets
  - Liste alphabétique par types d'actes, ratifications, reconnaissances d'enfants naturels, remplacements militaires, renonciations à successions, testaments, 214 r°-219 v°; 6 feuillets
  - Liste alphabétique par types d'actes, transactions, ventes mobilières et immobilières, 223 r°-231 v°; 9 feuillets
  - Liste alphabétique par types d'actes, ventes et transports de droits successifs, 242 r°-242 v°; 2 feuillets